臺灣新北地方法院刑事判決
110年度侵訴字第108號
公  訴  人  臺灣新北地方檢察署檢察官
被      告  林建平


上列被告因妨害性自主案件，經檢察官提起公訴（110年度偵字
第27068號），被告於本院準備程序中就被訴事實為有罪之陳述
，經聽取當事人意見，本院合議庭裁定由受命法官獨任進行簡式
審判程序，判決如下：
    主  文
甲○○對於十四歲以上未滿十六歲之女子為性交，處有期徒刑肆月
。
    事  實
一、甲○○於民國108年間，經友人介紹認識代號AD000-A110350號
    之女子（94年8月生，真實姓名年籍詳卷，下稱Ａ女），並於
    110年4月起開始交往而成為男女朋友，其明知Ａ女為14歲以
    上未滿16歲之女子，雖未違反Ａ女之意願，仍基於對14歲以
    上未滿16歲之女子為性交之犯意，於110年7月16日16時50分
    許，帶同Ａ女入住○○市○○區○○○路000號三重旅社307號房後，
    以其生殖器插入Ａ女陰道之方式，對Ａ女為性交行為1次得逞
    。嗣警方於同日19時許，在上開旅社執行臨檢勤務，見甲○○
    與Ａ女自307號房走出，認Ａ女疑似尚未成年而上前詢問，甲○
    ○與Ａ女即當場坦承甫發生前揭性行為，且經警在307號房內
    之垃圾桶內，發現沾有精液之衛生紙，始悉上情。
二、案經Ａ女之母（代號AD000-A110350A號，真實姓名年籍詳卷
    ，下稱Ａ母）訴由新北市政府警察局三重分局（下稱三重分
    局）報告臺灣新北地方檢察署（下稱新北地檢署）檢察官偵
    查起訴。
    理  由
一、查被告甲○○本案所犯係死刑、無期徒刑、最輕本刑為3年以
    上有期徒刑以外之罪，亦非屬高等法院管轄之第一審案件，
    其於本院準備程序中就被訴事實為有罪之陳述，經本院告知
    簡式審判程序之旨，並聽取公訴人及被告之意見後，認無不
    得或不宜改依簡式審判程序進行之處，爰依刑事訴訟法第27
    3條之1第1項規定，裁定本件改依簡式審判程序審理，且依
    同法第273條之2規定，簡式審判程序之證據調查，不受同法
    第159條第1項、第161條之2、第161條之3、第163條之1及第
    164條至第170條等規定之限制，合先敘明。
二、上開犯罪事實，業據被告自始坦承不諱，並經被害人Ａ女於
    警詢及偵查中證述明確，復有三重分局扣押筆錄、扣押物品
    目錄表、現場暨扣案物照片、性侵害犯罪事件通報表各1份
    附卷可稽，足認被告上開任意性自白確與事實相符，堪以採
    信，是以本案事證明確，被告前揭犯行洵堪認定，應予依法
    論科。
三、論罪科刑之依據：
  ㈠經查，Ａ女係於94年8月出生，於本件案發時為14歲以上未滿1
    6歲之女子一節，有Ａ女之代號與真實姓名對照表及個人戶籍
    資料查詢結果列印資料各1份在卷可憑，是核被告所為，係
    犯刑法第227條第3項之對於14歲以上未滿16歲之女子為性交
    罪。
　㈡又按「成年人教唆、幫助或利用兒童及少年犯罪或與之共同
    實施犯罪或故意對其犯罪者，加重其刑至二分之一。但各該
    罪就被害人係兒童及少年已定有特別處罰規定者，從其規定
    。」，兒童及少年福利與權益保障法第112條第1項定有明文
    ，則被告本案所為雖同時構成「成年人故意對少年犯罪」之
    加重要件，然因刑法第227條第3項已就被害人為14歲以上未
    滿16歲之男女定有特別處罰規定，依兒童及少年福利與權益
    保障法第112條第1項但書之規定，自應依刑法該條款罪名之
    規定論處即可，毋庸再依兒童及少年福利與權益保障法第11
    2條第1項前段加重其刑，併此敘明。
　㈢爰以行為人之責任為基礎，審酌被告於案發時明知Ａ女為14歲
    以上未滿16歲之少女，身心未臻成熟，尚未具備完全並正確
    決定其性自主之判斷能力，竟為滿足其私慾，而對Ａ女為上
    開性交行為，有礙於Ａ女身心之健全發展，所為殊非可取，
    惟念及Ａ女於偵查及本院準備程序表示不願對被告提起告訴
    ，希望法院從輕量刑等語（見偵卷第69頁、本院卷第38頁）
    ，兼衡被告對Ａ女為性交之手段平和、自身智識程度、於本
    院審理時所述之家庭經濟與生活狀況及犯罪後雖自始坦承犯
    行，然因告訴人Ａ母無意願而未能達成和解之犯後態度等一
    切情狀，量處如主文所示之刑，以資懲儆。
據上論斷，應依刑事訴訟法第273條之1、第299條第1項前段，刑
法第227條第3項，判決如主文。
本案經檢察官乙○○偵查起訴，檢察官郭智安到庭執行職務。　
中　　華　　民　　國　　111 　年　　2 　　月　　22　　日
                  刑事第三庭  法　官  洪振峰
上列正本證明與原本無異。
如不服本判決，應於判決送達後20日內敘明上訴理由，向本院提
出上訴狀 (應附繕本) ，上訴於臺灣高等法院。其未敘述上訴理
由者，應於上訴期間屆滿後20日內向本院補提理由書「切勿逕送
上級法院」。
                              書記官　李儀靜
中　　華　　民　　國　　111 　年　　2 　　月　　25　　日
附錄本案論罪科刑法條全文：
中華民國刑法第227條
（未成年人）
對於未滿十四歲之男女為性交者，處3年以上10年以下有期徒刑
。
對於未滿十四歲之男女為猥褻之行為者，處6月以上5年以下有期
徒刑。
對於十四歲以上未滿十六歲之男女為性交者，處7年以下有期徒
刑。
對於十四歲以上未滿十六歲之男女為猥褻之行為者，處3年以下
有期徒刑。
第1項、第3項之未遂犯罰之。